【裁判字號】    89,上易,1538
【裁判日期】    891018
【裁判案由】    傷害
【裁判全文】
臺灣高等法院臺南分院刑事判決         八十九年度上易字第一五三八號 Ｃ
      上  訴  人
      即  被  告  乙  ○  ○
      選任辯護人  王  武  忠
右上訴人因傷害案件，不服臺灣臺南地方法院八十九年度易字第九三一號中華民國八
十九年八月一日第一審判決（起訴案號：臺灣臺南地方法院檢察署八十九年度營偵字
第二三八號），提起上訴，本院判決如左：
      主      文
上訴駁回。
      事      實
一、乙○○於民國（下同）八十八年十一月二十七日十六時三十分許，因其子丙○○
    與同學甲○○在台南縣新營市新營國小綜合球場玩球時，遭甲○○以球擊中頭部
    ，而對甲○○心生不滿，乃親自至上開綜合球場質問甲○○，並基於傷害之犯意
    ，以徒手毆打甲○○左臉頰，致甲○○受有臉頰紅腫之傷害。
二、案經甲○○訴由台南縣警察局新營分局報告臺灣臺南地方法院檢察署檢察官偵查
    起訴。
      理      由
一、訊據上訴人即被告乙○○固坦承於前揭時間曾至台南縣新營市新營國小綜合球場
    ，質問告訴人甲○○為何以球打傷其子丙○○之事實不諱，惟矢口否認有何傷害
    甲○○之犯行，辯稱：有要打他的動作，但沒打到，且伊坐在機車上，告訴人在
    伊正前方，沒辦法打到他云云。
二、經查：
（一）被告乙○○如何於右揭時、地因告訴人甲○○以球打中其子丙○○頭部，進而
      坐在摩托車上徒手毆打告訴人甲○○臉頰，致甲○○受有右臉頰紅腫之傷害等
      情，業據告訴人甲○○迭於警訊、檢察官偵查中及歷審審理中指訴歷歷，核與
      證人即目睹上情之陳彥廷於偵查時證稱：「乙○○來到現場，叫罵甲○○，並
      用手打他耳光」等語（見偵卷第六頁背面）、復於原審訊問時到庭證稱：「他
      爸（即乙○○）騎機車來，坐在機車上罵甲○○，他就用手打甲○○右臉頰」
      等語（見原審卷第十五頁訊問筆錄），及亦在現場目擊之證人丁○○於原審調
      查時證述：「他爸爸（即乙○○）打甲○○嘴巴，打很用力‧‧乙○○坐機車
      上」等語相符，再於本院調查時亦證稱：「當時被告要丙○○打他，他不敢，
      所以他才一巴掌打過去，是有打到」等情無疑，堪信被告乙○○係坐在機車上
      徒手毆打告訴人甲○○等情非虛。
（二）雖被告辯稱坐在機車上打不到告訴人，並提出模擬事發之照片一幀為證。而被
      告之選任辯護人亦辯稱告訴人指訴被告毆打之部位究係右臉頰抑或頭的左邊，
      前後不一，且告訴人之指訴與證人之證詞亦不一致云云，惟觀諸該張照片，僅
      係被告事後所提之模擬照片，案發當時之情形是否確如該張照片所示，即有可
      疑，何況；被告係騎機車前往，其若欲毆打甲○○，微論甲○○站在何處，只
      要機車移動，被告腳一蹬，腰一伸，手一舉，即不難打不到被害人，是自難以
      張照片即認定被告所在之位置打不到告訴人。又告訴人甲○○與證人陳彥廷、
      丁○○均係國小六年級學生，均年僅十二歲，業經原審訊問時陳述屬實，渠等
      陳述能力自難與一般成年人相比擬，是告訴人、證人等於偵查、原審調查時陳
      述被告如何毆打及毆打部位等細節前後雖有不相一致之處。但渠等指陳被告徒
      手毆打甲○○之內容並無不符，自難因告訴人、證人之陳述能力較差，即遽認
      告訴人之指訴及證人之證述不足採信。
（三）再查，被告毆打告訴人致告訴人頭部撞擊合併腦震盪乙節，雖據告訴人提出唯
      農醫院於八十八年十二月二日之診斷證明書一紙為證，然此為被告所否認，且
      經原審函詢唯農醫院有關告訴人於事發六日後是否能診斷出腦震盪等節，該醫
      院僅表示：「病患甲○○口述五日前頭部遭人打擊，數日持續頭暈、噁心現象
      ，理學檢查無明顯外傷，科學儀器鑑察頭部斷層掃瞄無顱內出血跡證‧‧病患
      甲○○一直提出頭暈、噁心現象。本院以醫學專業立場，猶恐損及病患權益，
      必須開具乙診診斷書『頭部撞擊合併腦震盪』聲請大型教學醫院以更精密儀器
      核磁解讀深入鑑察病理‧‧‧醫學專有診斷書甲診：科學鑑察有直接確實跡
      證。乙診：依據現象、表癥相關之記錄。本院依據病患持續頭暈、噁心現象
      表癥相關之記錄開具乙診診斷書有其正當性。」等語，業據該院八十九年五月
      十七日函覆在卷。是告訴人是否確有腦震盪之情形，即有可疑，因之，該紙診
      斷證明書即無從為告訴人受有傷害之證明。惟被告身高一七八公分，體重八十
      九公斤，告訴人身高一四六公分，體重三十四公斤乙節，業據被告及告訴人陳
      稱在卷（見原審八十九年四月六日訊問筆錄），另觀諸證人陳彥廷於原審訊問
      時訊以：「他（即被告）打的是否很大力？」時，答以：「很大力」等語（見
      原審八十九年四月五日訊問筆錄），證人丁○○於原審調查時亦結證稱：「他
      爸爸（即被告）打甲○○嘴巴，打很用力」等語（見原審八十九年四月十八日
      訊問筆錄），原審質之告訴人亦指訴稱：「被告就舉起手打我頭的左邊一下，
      力氣很大」、「同學有看到我臉紅的」等語（見原審八十九年四月六日、四月
      十八日訊問筆錄），則以被告與告訴人之身形、體重均差距甚遠，被告縱使坐
      於機車上徒手毆打告訴人，依被告施暴之力道，衡諸常情亦足以造成告訴人臉
      頰紅腫之傷害甚明。至於證人丙○○雖證稱：「我爸爸很生氣，要打甲○○，
      但沒有打到」云云，然衡諸被告與證人丙○○係父子關係，所陳難謂無迴護之
      虞，自難採作有利於被告乙○○之認定。是被告上開所辯，顯係卸責之詞，不
      足採信。本件事證明確，被告犯行洵堪認定，應依法論科。
三、核被告所為，係犯刑法第二百七十七條第一項之普通傷害罪。原審依據上述理由
    ，適用刑法第二百七十七條第一項、第四十二條第二項、罰金罰鍰提高標準條例
    第一條前段、第二條，並審酌被告乙○○之品行、犯罪之動機、目的、手段、被
    害人所受傷害之程度及犯罪後態度等一切情狀，予以科處罰金陸仟元，並諭知易
    服勞役之折算標準。認事用法，核無違誤，量刑亦稱妥適，被告上訴意旨，仍執
    前詞否認犯罪，指摘原判決不當，非有理由，應予駁回。
據上論結，應依刑事訴訟法第三百六十八條，判決如主文。
本案經檢察官吳忠賢到庭執行職務。
中    華    民    國      八十九      年      十      月      十八      日
                                  臺灣高等法院臺南分院刑事第四庭
                                      審判長法官  陳    義    仲
                                            法官  宋    明    蒼
                                            法官  徐    財    福
右正本證明與原本無異。
不得上訴。
                                      法院書記官  王    全    龍
中    華    民    國      八十九      年      十      月     十九       日
附錄本案論罪科刑法條全文：
刑法第二百七十七條第一項：傷害人之身體或健康者，處三年以下有期徒刑、拘役或
                          一千元以下罰金。


司法院資訊處製作；財團法人民間司法改革基金會備份。
